【裁判字號】    97,訴,190
【裁判日期】    970222
【裁判案由】    毒品危害防制條例
【裁判全文】
臺灣高雄地方法院刑事判決               97年度訴字第190號
公  訴  人  臺灣高雄地方法院檢察署檢察官
被      告  甲○○
上列被告因違反毒品危害防制條例案件，經檢察官提起公訴（96
年度毒偵字第8487號），本院合議庭裁定由受命法官獨任進行簡
式審判程序，判決如下：
    主  文
甲○○施用第一級毒品，累犯，處有期徒刑壹年，扣案殘有海洛
因之殘渣袋壹只、塑膠鏟管壹支，均沒收銷燬之；又施用第二級
毒品，累犯，處有期徒刑伍月，扣案之第二級毒品甲基安非他命
壹包（驗後淨重為零點參壹陸公克），殘有甲基安非他命之塑膠
鏟管壹支，均沒收銷毀之。應執行有期徒刑壹年肆月，扣案第二
級毒品甲基安非他命壹包（驗後淨重為零點參壹陸公克）、殘有
海洛因之殘渣袋壹只、塑膠鏟管壹支、殘有甲基安非他命之塑膠
鏟管壹支，均沒收銷毀之。
    事  實
一、甲○○前因施用毒品案件，經國防部南部地方軍事法院裁定
    令入戒治處所強制戒治，於民國92年8 月18日執行完畢；又
    因施用毒品等案件，經本院分別判處有期徒刑1 年、4 月確
    定，並定應執行刑1 年3 月，甫於96年7 月4 日縮刑期滿執
    行完畢，猶不知悔改。竟仍於前揭強制戒治執行完畢後5 年
    內，復分別基於施用第一、二級毒品之犯意，先於96年8 月
    27日下午1 時許，在高雄縣仁武鄉○○路20之2 號住處，以
    將海洛因摻入香菸內點燃施用之方式，施用第一級毒品海洛
    因1 次。復於同年月28日晚上6 、7 時許，在上開住處，以
    玻璃球燒烤之方式，施用第二級毒品甲基安非他命1 次。嗣
    於96年8 月29日中午12時25分許，為警持搜索票前往其上開
    住處搜索而查獲，經警徵得其同意採集其尿液送檢驗，結果
    呈第一級毒品海洛因代謝後嗎啡之陽性反應以及第二級毒品
    甲基安非他命之陽性反應，方查知上情。並扣得第二級毒品
    甲基安非他命1 包（毛重0.51公克，驗後淨重為0.316 公克
    ），殘有海洛因之殘渣袋1 只、塑膠鏟管1 支以及殘有甲基
    安非他命之塑膠鏟管1 支。
二、案經高雄縣政府警察局仁武分局報請臺灣高雄地方法院檢察
    署檢察官偵查起訴。
    理  由
一、本件被告甲○○所犯為死刑、無期徒刑或最輕本刑為3 年以
    上有期徒刑以外之罪，其於準備程序中就被訴事實為有罪之
    陳述，經法官告知簡式審判程序之旨，並聽取公訴人及被告
    之意見後，依刑事訴訟法第273 條之1 第1 項規定，裁定由
    受命法官獨任進行簡式審判程序，合先敘明。
二、上揭事實，業據被告於本院審理中坦承不諱，且其於96年8
    月29日所採驗之尿液，經送往臺灣檢驗科技股份有限公司以
    GC/MS 方法（氣相層析/ 質譜儀法）檢驗，結果均確呈海洛
    因代謝後嗎啡之陽性反應以及甲基安非他命之陽性反應，此
    有該公司96年9 月10日濫用藥物尿液檢驗報告1 紙在卷可稽
    ，足認被告上開自白確與事實相符，洵堪採為論罪科刑之依
    據。又被告前因施用毒品案件，經國防部南部地方軍事法院
    裁定令入戒治處所強制戒治，於92年8 月18日執行完畢等情
    ，有臺灣高等法院被告前案紀錄表1 紙附卷可查，其於強制
    戒治執行完畢釋放後5 年內再犯本件施用第一、二級毒品之
    罪，自應依法論罪科刑。是本件事證明確，被告犯行堪予認
    定。
三、按海洛因係屬毒品危害防制條例第2 條第2 項第1 款所稱之
    第一級毒品，甲基安非他命為同條例第2 條第2 項第2 款所
    稱之第2 級毒品，依法均不得施用。核被告所為，係犯毒品
    危害防制條例第10條第1 項之施用第一級毒品罪及同條例第
    10條第2 項之施用第二級毒品罪。其持有海洛因及甲基安非
    他命後，進而施用，其持有海洛因及甲基安非他命之低度行
    為應被其施用之高度行為所吸收，均不另論罪。又其所犯上
    開2 罪間，犯意各別，罪名互異，應予分論併罰。另被告前
    因施用毒品等案件，經本院分別判處有期徒刑1 年、4 月確
    定，並定應執行刑1 年3 月，甫於96年7 月4 日縮刑期滿執
    行完畢等情，有臺灣高等法院被告前案紀錄表1 份附卷可稽
    。其於前開有期徒刑執行完畢後5 年內，再故意犯本件有期
    徒刑以上之二罪，均為累犯，皆應依刑法第47條第1 項之規
    定加重其刑。爰審酌被告前已因施用毒品案件經強制戒治後
    ，本應徹底戒除毒癮，不料其竟仍繼續施用毒品，已如上述
    ，顯見其並無戒除毒害之決心，量刑本不宜從寬；惟念其犯
    後坦承犯行，目前已經施用美沙冬治療，有診斷證明書1 份
    在卷可按（參本院卷第44頁），及施用毒品乃自戕一己之身
    體健康，並具有病患性人格之特質，其行為本身對社會所造
    成之危害並非直接、鉅大等一切情狀，分別量處如主文所示
    之刑，並定其應執行刑，以資懲儆。
四、扣案之白色晶體1 包（毛重為0.51公克），經送鑑驗結果，
    確含第二級毒品甲基安非他命（驗後淨重為0.316 公克）之
    成分，有高雄醫學大學附設中和紀念醫院檢驗報告附卷可稽
    （參本院第25頁），應依毒品危害防制條例第18條第1 項前
    段宣告沒收銷燬之，而其上之包裝袋應殘留有些微毒品，客
    觀上無法析離，應視同毒品併宣告沒收銷燬，至送驗耗損部
    分因已滅失，爰不另宣告沒收銷燬。又扣案殘有海洛因之殘
    渣袋1 只、塑膠鏟管1 支，均為被告用以施用海洛因之物，
    業經其供呈在卷，又上開物品經送鑑定結果，均含有第一級
    毒品海洛因之殘留，有高雄醫學大學附設中和紀念醫院檢驗
    報告2 紙附卷可參（參本院卷第26、27頁），因客觀上已無
    法與殘留之海洛因完全析離，應視同毒品，爰均依毒品危害
    防制條例第18條第1 項前段規定，不論屬於犯人與否，均沒
    收銷燬之。末扣案殘有甲基安非他命之塑膠鏟管1 支，為被
    告用以施用甲基安非他命之物，又上開物品經送鑑定結果，
    有第二級毒品甲基安非他命之殘留，有高雄醫學大學附設中
    和紀念醫院檢驗報告附卷可考（參本院卷第28頁），因客觀
    上已無法與殘留之甲基安非他命完全析離，應視同毒品，爰
    亦依毒品危害防制條例第18條第1 項前段規定，不論屬於犯
    人與否，均沒收銷燬之。
據上論斷，應依刑事訴訟法第273 條之1 第1 項、第284 條之1
、第299 條第1 項前段，毒品危害防制條例第10條第1 項、第2
項、第18條第1 項前段，刑法第11條、第47條第1 項、第51條第
5 款，判決如主文。
本案經檢察官劉慕珊到庭執行職務
中    華    民    國    97    年    2     月    22    日
                  刑事第十七庭  法  官  王俊彥
以上正本證明與原本無異。
如不服本判決應於收受本判決後10日內向本院提出上訴書狀，並
應敘述具體理由，如未敘述上訴理由者，應於上訴期間屆滿後20
日內補提理由書狀於本院（均須按他造當事人之人數附繕本）「
切勿逕送上級法院」。
中    華    民    國    97    年    2     月    22    日
                                書記官  鄭永媚
附錄本案論罪法條：
毒品危害防制條例第10條
施用第一級毒品者，處6 月以上5 年以下有期徒刑。
施用第二級毒品者，處3 年以下有期徒刑。


司法院資訊處製作；財團法人民間司法改革基金會備份。
